# 无偿划转“其他综合收益”在利润表是否列示？

提问人：于呈 时间：2018-03-29 21:42:10
甲公司将持有的上市公司股权（金融工具计量）无偿划转至全国社保基金，投资成本 100 万元，公允价值变动 500 万元，划转时点公允价值 600 万元，甲公司将原计入的“其他综合收益-公允价值变动“500万元在权益变动表第 12 行以负数列示，我们认为该事项属于无偿划转其他综合收益，与利得和损失无关，无需在利润表列示。

回答人：chenyiwei
赞同你的理解，这部分其他综合收益直接转入资本公积，因此不在利润表中作为其他综合收益的本期发生额。